# 长投转换上市公司股权

提问人：wx_59f738ac76c2 时间：2020-07-27 20:36:00
请教各位老师，我公司全资子公司A的参股公司C将被装入上市公司，A持有的股份将出售给上市公司，作为对价获得上市公司6%的股权，预计作价 6 亿元。请问该交易对 2020 年和 2021 年权益 损益的影响？
989C67DF-0EF8-499D-B3C5-4177DDF4BCF8.jpeg
(212.61 KB, 下载次数: 15)
前天 20:36 上传

回答人：chenyiwei
将所持有的非上市联营企业的股权装入上市公司，获取上市公司股权，实现资产证券化，一般理解是具有商业实质的非货币性资产交换。根据交易完成后对该上市公司有无重大影响，又可以分为两种情况：
1 、对该上市公司无重大影响，此时取得的上市公司股份应作为金融资产核算，可能是交易性金融资产或者其他权益工具投资。此时取得上市公司股权按交易完成日的公允价值进行初始计量（如果取得的是限售股，则在计量公允价值时需扣减限售因素导致的折价），与原对C公司的长期股权投资账面价值之间的差额作为投资处置损益计入投资收益。
2 、对该上市公司具有重大影响。此时取得的上市公司股份应作为长期股权投资并按权益法核算，其初始计量金额为换出的C公司长期股权投资的公允价值。与原对C公司的长期股权投资账面价值之间的差额作为投资处置损益计入投资收益。